臺灣屏東地方法院刑事判決　　　　　　 94年度簡上字第130號
上　訴　人　臺灣屏東地方法院檢察署檢察官
被　　　告　丙○○
上列上訴人因被告竊盜案件，不服本院94年度簡字第644 號，中
華民國94年6 月6 日第一審刑事簡易判決，提起上訴及移送併案
審理（聲請簡易判決處刑案號：94年度偵字第2136號，併案案號
：臺灣高雄地方法院檢察署94年度偵字第13994 號），本院第二
審合議庭認不宜逕以簡易判決處刑，改依通常程序審理，並自為
第一審判決如下︰
    主　　　文
原判決關於丙○○部分撤銷。
丙○○連續攜帶兇器竊盜，累犯，處有期徒刑柒月。
    事　　　實
一、丙○○曾於民國93年間因違反毒品危害防制條例案件，經法
    院判處有期徒刑5 月確定，甫於94年1 月18日易科罰金執行
    完畢，仍不思悔悟，復意圖為自己不法之所有，基於概括犯
    意，連續於附表所載時間地點，或夥同陳宇欽、或單獨行動
    ，以附表所載方法，竊取光盛營造公司及中華工程公司所有
    各如附表所示之物得手，嗣分別於(一)、94年2 月17日17時40
    分，在屏東縣里港鄉里嶺大橋上為警查獲，(二)、同年5 月26
    日14時許，為警循線查獲。
二、案經高雄縣政府警察局旗山分局報請臺灣高雄地方法院檢察
    署檢察官呈請臺灣高等法院高雄分院檢察署檢察長令轉臺灣
    屏東地方法院檢察署檢察官聲請簡易判決處刑及高雄市政府
    警察局楠梓分局移送臺灣高雄地方法院檢察署檢察官聲請併
    案審理。
    理　　　由
一、訊之被告丙○○坦承上揭犯罪事實不諱，核與共犯陳宇欽、
    被害人光盛營造公司職員乙○、中華工程公司職員甲○○等
    人於分別於警詢及檢察官偵查中供述情節相符，並有贓物領
    據及現場照片在卷可參，足認被告之自白與事實相符。被告
    竊取附表編號02電纜線所使用之大型鐵剪（未扣案），長約
    30餘公分，且屬鋼鐵材質，已據被告供述明確，該大型鐵剪
    既可剪斷內包金屬之電纜線，可見其破壞力強大，如持以攻
    擊人體，顯足以造成嚴重傷害，客觀上自可供做兇器使用，
    本件事證明確，被告犯行應堪認定。
二、論罪科刑：
(一)、核被告所為，附表編01部分係犯刑法第320 條第1 項之普通
    竊盜罪、附表編02部分係犯同法第321 條第1 項第3 款之攜
    帶兇器竊盜罪，被告就附表編號01之普通竊盜犯行，與陳宇
    欽有犯意聯絡及行為分擔，為共同正犯，其先後2 次竊盜行
    為，時間緊接，犯罪基本構成要件相同，顯係基於概括犯意
    所為，應依連續犯規定論以攜帶兇器竊盜1 罪，並加重其刑
    。又被告曾於93年間因違反毒品危害防制條例案件，經法院
    判處有期徒刑5 月確定，94年1 月18日易科罰金執行完畢，
    有臺灣高等法院被告前案紀錄表在卷可稽，其於5 年內再犯
    本件有期徒刑以上之罪，應依累犯之規定遞加重其刑。
(二)、公訴人雖僅就附表編號01部分之竊盜犯行聲請簡易判決處刑
    ，惟被告其餘竊盜行為與聲請簡易判決處刑部分有連續犯之
    裁判上一罪關係，已如前述，為起訴效力所及，本院自應一
    併審究。原判決認被告犯刑法第320 條第1 項之普通竊盜罪
    ，予以論罪科刑，固非無見，惟就附表編號02之加重竊盜犯
    行部分，未及審理，尚有未洽，檢察官上訴意旨執此指摘原
    判決不當，為有理由，應予撤銷改判。
(三)、茲審酌被告本件犯罪之動機、目的、手段、所生危害及犯後
    坦承錯誤、態度尚稱良好等一切情狀，量處如主文所示之刑
    。被告竊取附表編號02電纜線所使用之大型鐵剪1 枝，雖據
    被告陳稱為其本人所有供犯罪使用之物，然並未扣案，為免
    日後執行困難，爰不予宣告沒收。
三、按檢察官聲請以簡易判決處刑之案件，經法院認定之犯罪事
    實顯然與檢察官據以求處罪刑之事實不符，或於審判中發現
    其他裁判上一罪之犯罪事實，足認檢察官之求刑顯不適當者
    ，應適用通常程序審判之，刑事訴訟法第452 條及第451 條
    之1 第4 項但書第2 款分別定有明文。本件檢察官聲請簡易
    判決處刑，經原審判決後，檢察官復提起上訴，認第一審判
    決未及審酌被告如附表編號02之加重竊盜犯行，本院審理後
    認有刑事訴訟法第451 條之1 第4 項但書第2 款所規定之情
    形，應諭知被告如主文第2 項所示之刑，爰依刑事訴訟法第
    455 條之1 第3 項準用同法第369 條第1 項前段之規定，將
    原判決撤銷，並依同法第452 條之規定，逕依通常程序自為
    第一審判決。
四、據上論斷，應依刑事訴訟法第455 條之1 第3 項、第452 條
    、第369 條第1 項前段、第364 條、第299 條第1 項前段，
    刑法第28條、第56條、第321 條第1 項第3 款、第47條判決
    如主文。
本案經檢察官林吉泉到庭執行職務
中　　華　　民　　國　　94　　年　　10　　月　　28　　日
                  刑事第三庭  審判長法  官  楊清安
                                    法  官  楊萬益
                                    法  官  柯雅惠
以上正本證明與原本無異。
如不服本判決應於收受判決送達後10日內向本院提出上訴書狀，
其未敘述上訴理由者，並得於提起上訴後10日內向本院補提理由
書狀（均須按他造當事人之人數附繕本），切勿逕送上級法院
                                    書記官  曾文玲
中　　華　　民　　國　　94　　年　　10　　月　　28　　日
附表：
┌──┬───┬────┬──────┬─────┬───┬──────┐
│編號│行為人│犯罪時間│  犯罪地點  │ 犯罪手法 │被害人│  被害財物  │
├──┼───┼────┼──────┼─────┼───┼──────┤
│01  │丙○○│94年2 月│屏東縣里港鄉│駕駛E8-134│光盛營│鋼筋730 公斤│
│    │陳宇欽│17日19時│里嶺大橋上  │1 號小貨車│造公司│　　　　　　│
│    │      │40分    │            │共同竊取  │      │  　　      │
├──┼───┼────┼──────┼─────┼───┼──────┤
│02  │丙○○│94年5 月│高雄楠梓區清│駕駛VO-516│中華工│電纜線約60公│
│    │      │21日23時│豐里土庫八街│1 號自小客│程公司│尺          │
│    │      │30分    │493號前     │車，持其所│      │            │
│    │      │        │            │有之大型鐵│      │            │
│    │      │        │            │剪1 枝（未│      │            │
│    │      │        │            │扣案）竊取│      │            │
└──┴───┴────┴──────┴─────┴───┴──────┘
附錄論罪法條：
中華民國刑法第321條
犯竊盜罪而有左列情形之1 者，處6 月以上、5 年以下有期徒刑
：
一、於夜間侵入住宅或有人居住之建築物、船艦或隱匿其內而犯
    之者。
二、毀越門扇、牆垣或其他安全設備而犯之者。
三、攜帶兇器而犯之者。
四、結夥三人以上而犯之者。
五、乘火災、水災或其他災害之際而犯之者。
六、在車站或埠頭而犯之者。
前項之未遂犯罰之。
